臺灣臺北地方法院簡易民事判決
                                 110年度北簡字第11156號
原      告  臺灣臺北地方檢察署

法定代理人  林邦樑  
訴訟代理人  黃鴻圖  
被      告  陳亞倫  

上列當事人間請求償還犯罪被害補償金事件，於中華民國110年9
月1日言詞辯論終結，本院判決如下： 
    主  文
被告應給付原告新臺幣壹拾伍萬元，及自民國一百一十年七月二
十二日起至清償日止，按年息百分之五計算之利息。
訴訟費用新臺幣壹仟伍佰伍拾元由被告負擔。
本判決得假執行。但被告如以新臺幣壹拾伍萬元為原告預供擔保
，得免為假執行。
    事實及理由
一、原告主張：被告於民國107年6月17日上午7時28分許，行經
    臺北市○○區○○○路○段00號地下2樓（捷運臺北車站板南線接
    淡水線女廁），見代號0000-0000000之成年女子A女獨自進
    入女廁，竟起色心，基於強制性交之犯意，尾隨進入女廁，
    自A女如廁之廁間隔壁，攀爬進入A女所在之廁間，見A女甫
    如廁完畢，被告竟脫下其外、內褲，違反A女之意願，以右
    手將A女身體壓制，其左手則自A女左頸後繞前摀住A女之嘴
    巴，再以身體環抱A女上半身，以此強暴方式對A女強制猥褻
    得逞。適有捷運臺北車站清潔員吳金香在場清掃女廁，聽見
    A女之尖叫聲查覺內有異狀，按下警鈴，被告見狀跳返隔壁
    廁間，復經捷運站長到場後報警而查獲。被告前揭行為，業
    經臺灣臺北地方檢察署檢察官以107年度偵字第14855號案件
    提起公訴，經鈞院107年度侵訴字第51號刑事判決判處被告
    犯強制猥褻罪，處有期徒刑1年6月，嗣被告及檢察官均提起
    上訴，經臺灣高等法院以108年度侵上訴字第25號判決上訴
    駁回而確定。被害人A女依犯罪被害人保護法之規定申請補
    償，經臺灣臺北地方檢察署犯罪被害人補償審議委員會決定
    補償新臺幣(下同)15萬元，並於108年7月8日如數領訖，爰
    依犯罪被害人保護法第12條之規定提起本件訴訟等語。並聲
    明：被告應給付原告15萬元，及自起訴狀繕本送達
　　之翌日起至清償日止，按週年利率5％計算之利息。
二、被告則以：被告沒有碰到被害人，為何要賠，被告也沒有與
    被害人和解或同意賠償15萬元和解金等語，資為抗辯。
三、本院得心證之理由
（一）按因故意或過失，不法侵害他人之權利者，負損害賠償責
      任；不法侵害他人之身體、健康、名譽、自由、信用、隱
      私、貞操，或不法侵害其他人格法益而情節重大者，被害
      人雖非財產上之損害，亦得請求賠償相當之金額，民法第
      184條第1項前段、第195條第1項前段分別定有明文。次按
      國家於支付犯罪被害補償金後，於補償金額範圍內，對犯
      罪行為人或依法應負賠償責任之人有求償權。前項求償權
      ，由支付補償金之地方法院或其分院檢察署行使，犯罪被
      害人保護法第12條第1項、第2項前段亦有明文規定。
（二）經查，原告主張之事實，業據其提出臺灣臺北地方檢察署
      犯罪被害人補償審議委員會107年度補審字第95號決定書
      暨收據、財政部國庫署匯款資料、臺灣臺北地方檢察署檢
      察官107年度偵字第14855號起訴書、本院107年度侵訴字
      第51號刑事判決、臺灣高等法院108年度侵上訴字第25號
      刑事判決等件為證（本院卷第17至46頁）。且被害人A女
      因上述侵權行為事件，曾向被告起訴請求損害賠償，業經
      本院以108年度北簡字第1418號民事判決認定被害人A女所
      得請求被告賠償之精神慰撫金，應以20萬元為適當，惟因
      被害人A女曾申請性侵害補償金，並經犯罪被害人補償審
      議委員會決定補償15萬元，故所判命被告賠償之金額，應
      扣除犯罪被害人補償審議委員會決定補償之金額，而判決
      被害人A女得請求被告賠償之金額為5萬元之事實，亦有上
      開民事判決在卷可稽（見本院卷第47至52頁，並詳參上開
      民事判決之事實及理由欄第四點第㈢項所載）。被告僅空
      言抗辯，並未提出任何證據供本院審酌，尚無從為其有利
      之認定。綜上，原告主張之事實，堪信為真實。又被告對
      被害人A女既應負侵權行為損害賠償責任，則國家於依法
      支付犯罪被害補償金15萬元予被害人A女後，對犯罪行為
      人即被告即有求償權。故原告請求被告償還15萬元，核屬
      有據。　　　
四、從而，原告依犯罪被害人保護法第12條之規定，請求被告給
    付原告15萬元，及自起訴狀繕本送達之翌日即110年7月22日
    （見本院卷第63頁）起至清償日止，按年息5％計算之利息，
    為有理由，應予准許。
五、本件事證已臻明確，兩造其餘攻擊防禦方法，於本判決結果
    不生影響，爰不一一論述，併此敘明。
六、本件係就民事訴訟法第427條第1項訴訟適用簡易程序所為被
    告敗訴之判決，依同法第389條第1項第3款規定，應依職權
    宣告假執行。並依同法第392條第2項規定，宣告被告如預供
    擔保，得免為假執行。
七、訴訟費用負擔之依據：民事訴訟法第78條。本件訴訟費用額
    ，依後附計算書確定如主文所示金額。
中　　華　　民　　國　　110 　年　　9 　　月　　28　　日
                              臺北簡易庭
                                  法  官　郭麗萍
以上正本證明與原本無異。
如不服本判決，應於判決送達後20日內向本庭（臺北市○○區○
○○路0 段000 巷0 號）提出上訴狀。（須按他造當事人之人數
附繕本）。如委任律師提起上訴者，應一併繳納上訴審裁判費。
中　　華　　民　　國　　110 　年　　9 　　月　　28　　日
                                  書記官　陳怡如
計    算    書
項    目                    金  額（新臺幣）      備  註
第一審裁判費                1,550元
合        計                1,550元